臺灣桃園地方法院刑事裁定　
111年度聲字第744號
聲  請  人  臺灣桃園地方檢察署檢察官
受  刑  人  楊京袁



上列聲請人因受刑人數罪併罰有二裁判以上，聲請定其應執行之
刑（111年度執聲字第475號），本院裁定如下：
    主  文
楊京袁所犯如附表所示之罪，所處如附表所示之刑，應執行有期
徒刑拾參年玖月。
    理  由
一、聲請意旨略以：受刑人楊京袁因犯殺人未遂等案件，先後經
    判決確定如附表，經受刑人聲請，應依刑法第53條、第51條
    第5款及第50條第2項定其應執行之刑，爰依刑事訴訟法第47
    7條第1項聲請裁定等語。
二、按裁判確定前犯數罪者，併合處罰之。但有下列情形之一者
    ，不在此限：一、得易科罰金之罪與不得易科罰金之罪。二
    、得易科罰金之罪與不得易服社會勞動之罪。三、得易服社
    會勞動之罪與不得易科罰金之罪。四、得易服社會勞動之罪
    與不得易服社會勞動之罪。前項但書情形，受刑人請求檢察
    官聲請定應執行刑者，依第51條規定定之；數罪併罰，有二
    裁判以上者，依第51條之規定，定其應執行之刑；又數罪併
    罰，分別宣告其罪之刑，宣告多數有期徒刑者，於各刑中之
    最長期以上，各刑合併之刑期以下，定其刑期，但不得逾30
    年，刑法第50條、同法第53條及第51條第5款分別定有明文
    。另有二裁判以上，經定其執行刑後，又與其他裁判併合更
    定其執行刑者，前定之執行刑當然失效，仍應以原來宣告之
    數個刑罰計算，而不以當時該數罪所定應執行刑為計算之基
    準；而上開更定之應執行刑，不應比前定之應執行刑加計其
    他裁判所處刑期後為重，否則即與法律秩序理念及法律目的
    內部界限有違，難認適法，此有最高法院57年度台抗字第19
    8號、93年度台非字第192號裁定意旨可資參照。
三、經查：
（一）受刑人楊京袁所犯如附表所示之罪，先後經如附表所示之
      法院判處如附表所示之刑，並均確定在案，且本院復為最
      後事實審法院等情，有各該判決書及臺灣高等法院被告前
      案紀錄表在卷可稽。又受刑人所犯如附表編號1所示之罪
      ，其判決確定日期為民國110年5月18日，而如附表編號2
      至6所示之罪，其犯罪日期係於上開判決確定日期之前，
      符合併合處罰之規定。而受刑人所犯如附表編號4所示，
      為得易服社會勞動之罪，如附表編號1至3、5、6所示，為
      不得易科罰金之罪，依刑法第50條第1項但書第3款之規定
      ，固不得併合處罰，惟本件係檢察官依受刑人請求聲請定
      其應執行之刑，此有臺灣桃園地方檢察署依102年1月23日
      修正之刑法第50條調查受刑人是否聲請定應執行刑調查表
      乙份附卷可考（見臺灣桃園地方檢察署111年度執聲字第4
      75號卷第5頁），是檢察官聲請定其應執行之刑，於法並
      無不合，應予准許。
（二）本院審酌受刑人所犯如附表所示之罪，為詐欺、強盜、洗
      錢防制法、殺人未遂及毀棄損壞等案件類型，責任非難重
      複程度雖非高，然犯罪時間並非相距甚遠，暨其所犯各罪
      所反映之受刑人之人格特性、對受刑人施以矯正之必要性
      、犯罪預防等情狀，為整體非難之評價，定其應執行之刑
      。受刑人所犯如附表編號4所示之罪雖得易服社會勞動，
      但因與如附表編號1至3、5、6所示不得易科罰金之罪合併
      處罰之結果，揆諸上開解釋意旨，本院於定執行刑時，自
      不得諭知易科罰金之折算標準。至如附表編號4所示之併
      科罰金新臺幣2萬元部分，因無刑法第51條第7款所謂宣告
      多數罰金之情形，自不生定應執行刑之問題，附此敘明。
四、依刑事訴訟法第477條第1項，裁定如主文。
中　　華　　民　　國　　111 　年　　3 　　月　　23　　日
                  刑事第八庭    法  官  郭書綺
以上正本證明與原本無異。
如不服本裁定，應於裁定送達後5 日內向本院提出抗告狀。
　　　　　　　　　　　　　　　  書記官　蔡忠晏　　　　　
中　　華　　民　　國　　111 　年　　3 　　月　　24　　日
附表：

 編          號            1            2            3  罪          名  詐欺 強盜 詐欺  宣    告    刑  有期徒刑1年3月 有期徒刑7年 有期徒刑1年2月  犯  罪  日  期  109年9月25日 108年7月7日 109年10月7日 偵查（自訴）機關 年度案號  新北地檢109年度偵字第39550號 桃園地檢108年度偵字第19421號 士林地檢109年度偵字第19917號 最  後  事實審 法    院        新北地院 臺灣高等法院        士林地院  案    號 110年度審訴字第170號 109年度上訴字第4521號 110年度審訴字第118號  判決日期 110年3月31日 110年4月7日 110年4月13日 確  定  判  決 法    院        新北地院 臺灣高等法院        士林地院  案    號 110年度審訴字第170號 109年度上訴字第4521號 110年度審訴字第118號  判    決 確定日期 110年5月18日 110年5月20日 110年5月24日      備  註  桃園地檢110年度執助字第3121號 桃園地檢110年度執字第5804號 士林地檢110年度執字第3084號   編號1至3經士林地院110年度聲字第922號裁定定應執行有期徒刑8年10月   


 編          號  4 5 6  罪          名  洗錢防制法 殺人未遂 毀棄損壞  宣    告    刑  有期徒刑3月，併科新臺幣20,000元 有期徒刑7年4月 有期徒刑7月  犯  罪  日  期  109年12月2日 108年7月3日 108年7月3日 偵查（自訴）機關 年度案號  桃園地檢110年度偵字第5832號 桃園地檢108年度偵字第19647號 桃園地檢108年度偵字第19647號 最  後  事實審 法    院        桃園地院        桃園地院        桃園地院  案    號 110年度審金簡字第52號 109年度訴字第576號 109年度訴字第576號  判決日期 110年9月30日 110年8月4日 110年8月4日 確  定  判  決 法    院        桃園地院        桃園地院        桃園地院  案    號 110年度審金簡字第52號 109年度訴字第576號 109年度訴字第576號  判    決 確定日期 110年11月8日 110年9月13日 110年9月13日      備  註  桃園地檢110年度執字第12708號 桃園地檢110年度執字第9109號     編號5至6經本院109年度訴字第576號判決定應執行有期徒刑7年8月